【裁判字號】    99,審訴,1106
【裁判日期】    990430
【裁判案由】    毒品危害防制條例
【裁判全文】
臺灣高雄地方法院刑事判決            99年度審訴字第1106號
公  訴  人  臺灣高雄地方法院檢察署檢察官
被      告  甲○○
上列被告因毒品危害防制條例案件，經檢察官提起公訴（99年度
毒偵字第1027號），被告就被訴事實為有罪之陳述，經告知簡式
審判程序之旨，並聽取被告與公訴人之意見後，本院合議庭裁定
由受命法官獨任進行簡式審判程序，本院判決如下：
    主  文
甲○○施用第一級毒品，累犯，處有期徒刑捌月；扣案之注射針
筒壹支，沒收。又持有第一級毒品，累犯，處拘役參拾日，如易
科罰金，以新臺幣壹仟元折算壹日；扣案第一級毒品海洛因壹包
（含包裝袋，驗前淨重零點零玖公克、驗後淨重零點零捌公克）
，沒收銷燬之。
    事  實
一、甲○○前於民國89年間，因施用毒品案件，經本院裁定送觀
    察、勒戒，認有繼續施用毒品之傾向，再裁定令入戒治處所
    施以強制戒治、停止戒治、撤銷停止戒治，而於90年8 月20
    日強制戒治執行完畢釋放，由臺灣高雄地方法院檢察署檢察
    官以90年度戒毒偵字第977 號不起訴處分確定。另於81年、
    82年間，因違反肅清煙毒條例、麻醉藥品管理條例案件，經
    臺灣高等法院高雄分院以82年度上訴字第1303號、本院以82
    年度易字第6327號，各判處有期徒刑3 年、6 月，嗣經裁定
    定應執行刑有期徒刑3 年4 月確定，於83年12月14日縮短刑
    期假釋出獄；於假釋期間之85年間，因違反麻醉藥品管理條
    例，經本院以85年度易字第2403號判處有期徒刑5 月，以及
    違反肅清煙毒條例案件，經本院以86年度訴字第3 號判處有
    期徒刑3 年6 月、8 月，應執行有期徒刑3 年10月，而撤銷
    假釋，接續執行殘刑有期徒刑1 年11月5 日，而於88年11月
    23日縮短刑期假釋出獄；再於假釋期間暨強制戒治執行完畢
    5 年內之92年、93年間，因竊盜、施用毒品案件，經臺灣花
    蓮地方法院以92年度易字第106 號、臺灣雲林地方法院以93
    年度訴字第304 號，各判處有期徒刑1 年、8 月、4 月，嗣
    經裁定定應執行刑有期徒刑1 年10月確定，而撤銷假釋，接
    續執行殘刑有期徒刑2 年10月24日，於96年6 月22日假釋出
    獄，並於96年9 月30日假釋期滿未經撤銷而執行完畢。詎甲
    ○○仍不知悔改，竟基於施用第一級毒品之犯意，於99年1
    月23日某時許，在其位於高雄縣大樹鄉○○村○○路81之1
    號住處內，以將第一級毒品海洛因置入針筒注射方式，施用
    第一級毒品海洛因1 次後，另又基於持有第一級毒品之犯意
    ，於同年月24日下午2 時30分許，在高雄縣大寮鄉高屏大橋
    附近河濱公園，以新臺幣500 元之代價，向某真實姓名、年
    籍均不詳綽號「阿忠」之成年男子，購買第一級毒品海洛因
    1 包（含包裝袋，驗前淨重0.09公克、驗後淨重0.08公克）
    ，經該綽號「阿忠」之男子交付予其收受而持有之。嗣於同
    日下午3 時20分許，在高雄縣大樹鄉○○村○○路333 號前
    ，為警查獲，經徵得其同意採尿送驗結果呈嗎啡、可待因陽
    性反應，並扣得甲○○所持有而尚未及施用之上開第一級毒
    品海洛因1 包以及預備供其施用第一級毒品海洛因之注射針
    筒1 支，始獲上情。
二、案經高雄縣政府警察局仁武分局報告臺灣高雄地方法院檢察
    署檢察官偵查起訴。
    理  由
一、本件被告甲○○所犯係死刑、無期徒刑、最輕本刑為3 年以
    上有期徒刑以外之罪，其於準備程序中就被訴事實為有罪之
    陳述，經本院告知簡式審判程序之旨，並聽取公訴人及被告
    意見後，合議庭裁定由受命法官獨任進行簡式審判程序，合
    先敘明。
二、訊據被告對於上揭時、地，施用第一級毒品海洛因後，再向
    綽號「阿忠」之男子購買而持有第一級毒品海洛因之事實，
    均坦承不諱；而被告為警查獲所採之尿液檢體，經送台灣檢
    驗科技股份有限公司以酵素免疫分析法及氣相層析質譜儀法
    檢驗結果，呈現嗎啡、可待因陽性反應，此有台灣檢驗科技
    股份有限公司99年2 月3 日濫用藥物尿液檢驗報告暨高雄縣
    政府警察局仁武分局仁美所偵辦毒品案件尿液採證檢驗對照
    表（代碼：016 號）各1 份附卷可稽；且扣案之白色粉末1
    包，經送高雄市立凱旋醫院鑑驗之結果，確含有第一級毒品
    海洛因成分（含包裝袋，驗前淨重0.09公克、驗後淨重0.08
    公克）無訛，有高雄市立凱旋醫院99年2 月1 日濫用藥物成
    品檢驗鑑定書1 份在卷可佐；此外，復有被告所有而預備供
    其施用第一級毒品所用之注射針筒1 支扣案可憑，是被告上
    揭施用第一級毒品，以及持有第一級毒品之犯行，均堪認定
    ，應予依法論科。
三、核被告所為，係犯毒品危害防制條例第10條第1 項之施用第
    一級毒品罪、同條例第11條第1 項之持有第一級毒品罪。被
    告於99年1 月23日施用第一級毒品前之持有第一級毒品低度
    行為，應為其施用第一級毒品之高度行為所吸收，故不另論
    該部分之持有毒品罪。又被告於99年1 月23日，施用第一級
    毒品海洛因後，相隔1 日，始於99年1 月24日下午2 時30分
    許，向綽號「阿忠」之成年男子，購買而持有上開第一級毒
    品海洛因1 包，惟尚未及施用其購入之第一級毒品海洛因，
    即為警查獲，已據被告自承在卷，足認被告所犯上開施用第
    一級毒品與持有第一級毒品之二罪間，犯意各別，應予分論
    併罰。被告前因違反肅清煙毒條例、麻醉藥品管理條例案件
    ，經法院分別判處有期徒刑3 年、6 月，且經裁定定應執行
    刑有期徒刑3 年4 月確定，而於83年12月14日假釋出獄，再
    於假釋期間，因違反麻醉藥品管理條例，經法院分別判處有
    期徒刑5 月、3 年10月，而撤銷假釋，接續執行殘刑有期徒
    刑1 年11月5 日，並於88年11月23日刑期假釋出獄，復於假
    釋期間，另犯竊盜、施用毒品案件，經法院分別判處有期徒
    刑1 年、8 月、4 月，嗣經裁定定應執行刑有期徒刑1 年10
    月確定，而撤銷假釋，接續執行殘刑有期徒刑2 年10月24日
    ，並於96年9 月30日執行完畢，有臺灣高等法院被告前案紀
    錄表1 份在卷可佐，是被告於有期徒刑執行完畢後，5 年內
    故意再犯本件有期徒刑以上之2 罪，均為累犯，均應依法加
    重其刑。本院審酌被告前因施用毒品案件，經觀察、勒戒及
    強制戒治程序，由檢察官不起訴處分，再因施用毒品案件，
    經法院判刑確定，並執行完畢後，仍不知悛悔，再次為本件
    施用與持有第一級毒品自戕其身，顯然缺乏戒絕毒品之決心
    ，惟念及被告坦承施用及持有第一級毒品之事實，且其持有
    第一級毒品之數量不多，其施用第一級毒品之行為，則未害
    及他人，並斟酌被告之犯罪動機、手段、持有海洛因毒品數
    量以及被告之智識程度等一切情狀，分別量處如主文所示之
    刑，並就判處拘役部分，諭知易科罰金之折算標準。扣案之
    白色粉末1 包，業經高雄市立凱旋醫院鑑驗係屬第一級毒品
    海洛因無訛，已如前述，而包裝袋與其上殘留之毒品，已難
    以分析剝離，應依毒品危害防制條例第18條第1 項前段規定
    ，不問屬於犯人與否，併宣告沒收銷燬之，至於送鑑耗損之
    海洛因粉末，既已滅失，自無庸再予宣告沒收銷燬之必要。
    扣案之注射針筒1 支，為被告所有，且係預備供其施用毒品
    所用，已據被告自承在卷，爰依刑法第38條第1 項第2 款規
    定，併予宣告沒收。
據上論斷，應依刑事訴訟法第273 條之1 第1 項、第299 條第1
項前段，毒品危害防制條例第10條第1 項、第11條第1 項、第18
條第1 項前段，刑法第11條、第47條第1 項、第41條第1 項前段
、第38條第1 項第2 款，判決如主文。
本案經檢察官李英霆到庭執行職務。
中    華    民    國    99    年    4     月    30    日
                  刑事第十庭  法  官  高增泓
以上正本證明與原本無異。
如不服本判決，應於收受送達後10日內向本院提出上訴書狀。
中    華    民    國    99    年    4     月    30    日
                              書記官  王淑娟
附錄本判決論罪科刑法條全文：
毒品危害防制條例第10條
施用第一級毒品者，處6月以上5年以下有期徒刑。
施用第二級毒品者，處3年以下有期徒刑。
毒品危害防制條例第11條持有第一級毒品者，處3 年以下有期徒
刑、拘役或新臺幣5 萬元以下罰金。
持有第二級毒品者，處2 年以下有期徒刑、拘役或新臺幣3 萬元
以下罰金。
持有第一級毒品純質淨重10公克以上者，處1 年以上7 年以下有
期徒刑，得併科新臺幣1 百萬元以下罰金。
持有第二級毒品純質淨重20公克以上者，處6 月以上5 年以下有
期徒刑，得併科新臺幣70萬元以下罰金。
持有第三級毒品純質淨重20公克以上者，處3 年以下有期徒刑，
得併科新臺幣30萬元以下罰金。
持有第四級毒品純質淨重20公克以上者，處1 年以下有期徒刑，
得併科新臺幣10萬元以下罰金。
持有專供製造或施用第一級、第二級毒品之器具者，處1 年以下
有期徒刑、拘役或新臺幣1 萬元以下罰金。

司法院資訊處製作；財團法人民間司法改革基金會備份。
